【裁判字號】    98,上訴,4963
【裁判日期】    981224
【裁判案由】    毒品危害防制條例
【裁判全文】
臺灣高等法院刑事判決                98年度上訴字第4963號
    上訴人
    即被告  甲○○
上列上訴人因毒品危害防制條例案件，不服臺灣士林地方法院98
年度審訴字第598號，中華民國98年10月21日第一審判決（起訴
案號：臺灣士林地方法院檢察署98年度毒偵字第627號）提起上
訴，判決如下：
    主  文
上訴駁回。
    理  由
壹、不服地方法院第一審判決上訴，須提出上訴書狀，並敘述具
    體理由，為上訴必備程式；所提書狀未敘述上訴理由，或僅
    曾以言詞陳述上訴理由，應於上訴期間屆滿後20日內補提理
    由書於原審法院。
    原審法院認逾期未補提上訴理由，應定期間先命補正；逾期
    未補正，為上訴不合法律上程式，應以裁定駁回。如已提出
    上訴理由，但所提非屬具體理由，則由第二審法院以上訴不
    合法律上程式，判決駁回。
    刑事訴訟法第350條、第362條與第367條明文規定。
貳、所謂具體理由，必是依據卷內既有訴訟資料或提出新事證，
    指摘或表明第一審判決有何採證認事、用法或量刑等足以影
    響判決本旨的不當或違法，而構成應予撤銷的具體事由。例
    如：依憑證據法則具體指出所採證據何以不具證據能力，或
    依憑卷證資料，明確指出所為證據證明力的判斷如何違背經
    驗、論理法則；如僅稱原判決認定事實錯誤、違背法令、量
    刑過重或輕縱，而未依上述意旨指出具體事由，或形式上雖
    已指出具體事由，但該事由縱使屬實，也不足以認為原判決
    有何不當或違法，例如：對不具有調查必要性的證據，法院
    未依聲請調查也未說明理由，或援用證據不當，但除去該證
    據仍應為同一事實認定，皆不屬於已具體敘明理由，以與第
    二審上訴制度旨在請求第二審法院撤銷、變更第一審不當或
    違法判決，實現個案救濟的立法目的相契合，並節制濫行上
    訴，最高法院97年台上字第892號判決參照。
參、原判決認定被告同時施用第一級、第二級毒品犯行，已經被
    告於警偵及原審坦白承認；獲案時所採集的尿液經送請檢驗
    證實呈嗎啡、安非他命陽性反應，犯罪事實明確，審酌被告
    「曾經法院聲請觀察勒戒、強制戒治、起訴及判刑，甫於97
    年間因竊盜等案件入監執行完畢，98年間再犯本案犯行，顯
    見其易受外界引誘，但坦承犯行，態度良好，施用毒品僅戕
    害己身健康，尚未對社會造成實質危害，參酌其品性、生活
    狀況、智識程度等一切情狀」，就所違犯毒品危害防制條例
    第10條第1 項、第2 項施用第一級、第二級毒品罪，依想像
    競合之例，從較重的施用第一級毒品罪處斷，累犯，量處有
    期徒刑9 月。經核並無違法、失當。
肆、被告上訴意旨略以：「施用毒品者可以美沙冬療法取代刑罰
    ，檢察官更可為緩起訴處分，原審判處被告徒刑，難以甘服
    。」等語。
    經查：
一、被告前因違反麻醉藥品管理條例案件，曾經台灣板橋地方法
    院81年度易緝字第1413號、台灣桃園地方法院82年度訴字第
    753號、83年度易字第1324號分別判處有期徒刑6月、5年4月
    、8月確定。
    又因施用毒品案件，經送觀察、勒戒及強制戒治，於95年2
    月9 日強制戒治執行完畢。
    再因施用毒品案件，經原審法院97年度審訴字第257 號判處
    有期徒刑8 月確定，有本院被告前案紀錄表可憑，顯見戒治
    並不具成效。
二、被告又再犯本案施用第一級、第二級毒品罪行，檢察官逕行
    起訴，原審依法判決，於法並無不合。
    被告於本案構成累犯，具有法定加重事由，原審依想像競合
    犯對被告觸犯的兩罪從一重罪處斷，僅判處被告有期徒刑9
    月，量刑也屬適當。
    被告上訴請求改以美沙冬療法代替刑罰的執行、請求緩起訴
    等語，並無理由。
伍、上訴理由不足以認為原判決有何不當或違法。被告上訴不合
    法。依刑事訴訟法第367條、第372條，判決如主文。
中    華    民    國    98    年    12    月    24    日
                  刑事第六庭  審判長法  官  林堭儀
                                    法  官  吳淑惠
                                    法  官  郭豫珍
以上正本證明與原本無異。
如不服本判決，應於收受送達後10日內向本院提出上訴書狀，其
未敘述上訴之理由者並得於提起上訴後10日內向本院補提理由書
（均須按他造當事人之人數附繕本）「切勿逕送上級法院」。
                                    書記官  胡勤義
中    華    民    國    98    年    12    月    29    日


司法院資訊處製作；財團法人民間司法改革基金會備份。
